# 请教陈版，PPPP模式下，在建工程转无形资产问题

提问人：ananand 时间：2020-09-11 15:37:33
@chenyiwei 请教陈版，A公司为在政府和社会资本合作模式下组建的项目公司，负责高速公路的建设和经营，政府授权A公司 25 年特许经营权，经营期满后收费权移交给政府相关部门。A公司在建工程科目核算高速公路的投资成本， 2020 年 6 月高速公路主线已完工并试通车， 2020 年 6 月A公司准备将在建工程转入无形资产，并按车流量法进行摊销。
问题是：该段高速公路的两个连接线尚未完工，连接线也是整个工程的一部分，连接线未完工也不影响主线的通车。A公司在建工程转无形资产时应该按照总概算转入无形资产，还是按照总概算扣除连接线部分概算结转无形资产呢？

回答人：chenyiwei
按已完工通车部分（不含连接线）的实际成本转入无形资产，并摊销。
后续连接线完工时，再将其实际成本补充计入无形资产成本，这部分无形资产成本的摊销年限为特许经营年限中的剩余年限。